【裁判字號】    89,交聲,717
【裁判日期】    901224
【裁判案由】    違反道路交通管理處罰條例聲明異議
【裁判全文】
臺灣臺北地方法院交通事件裁定                    八十九年度交聲字第七一七號
    異議人即
    受處分人  甲○○
右列受處分人因違反道路交通管理處罰條例案件，對於臺北市交通事件裁決所中華民
國八十九年十一月廿七日所為之處分( 原處分案號：北市裁三字第駕裁22-ZA0000000
號 )聲明異議，本院裁定如左：
        主      文
異議駁回。
        理      由
一、按汽車行駛高速公路，不得在路肩上行駛，「高速公路交通管制規則」第九條第
    一項第二款定有明文。如汽車行駛於高速公路而不遵守管制之規定者，處汽車駕
    駛人新臺幣三千元以上六千元以下罰鍰並記違規點數一點，「道路交通管理處罰
    條例」第三十三條第一項及第六十三條第一項第一款亦有處罰規定。
二、本件受處分人即異議人甲○○於八十九年九月廿日上午七時卅三分，駕駛一輛車
    牌AK-1811 號自用小客車，沿國道一號( 俗稱：中山高 )高速公路南向車道行駛
    ，途經南向15.9公里處行駛路肩，為內政部警政署國道公路警察局第一警察隊汐
    止分隊執勤員警陳政雄利用科學儀器( 照相機 )拍照採證，以其有違反行為時「
    道路交通管理處罰條例」第三十三條第一項規定之行為掣單( 公警局交字第ZA00
    00000 號 )逕行舉發。嗣受處分人依限到案向原處分機關提出申訴，原處分機關
    請舉發單位調查結果，仍認受處分人確有前揭違規行駛路肩行為，原處分機關乃
    於八十九年十一月廿七日依「道路交通管理處罰條例」第三十三條( 漏載：第一
    項 )及第六十三條第一項第一款規定，裁處新臺幣三千元罰鍰並記違規點數一點
    之處分。
三、訊據受處分人就其駕駛車牌AK-1811 號自用小客貨車於前揭時地行駛路肩為警拍
    照之事實坦承不諱，惟辯稱略以其當日駕車自「東湖交流道」駛入國道一號高速
    公路南下車道，由於車輛擁塞無法駛入主線車道，而緊隨在後行駛之大車又一直
    按鳴喇叭並閃車燈逼進，其只得繼續前駛至安全狀況伺機再駛入主線車道，卻被
    誤認行駛路肩云云。經查：右揭事實，業據證人( 舉發員警 )陳政雄於本院調查
    中親自到庭具結證述綦詳，並有違規採證相片影本一紙在卷可資佐證。檢視該紙
    違規採證相片影本，清晰可見主線車道車輛循序前進，僅有受處分人所駕駛之車
    牌AK-1811 號自用小客車行駛路肩。又證人陳政雄為原處分機關認定受處分人有
    前開違規行為之原證人，其到庭在本院法官面前以言詞供述本件訴訟上之待證事
    實( 即受處分人有前開駕駛汽車行駛高速公路路肩之違規事實 )，本院由其等上
    開供述已得有受處分人確有上開違規行為之心證，且於本件卷存證據資料內並無
    任何積極證據足以證明證人陳政雄前開供述係屬虛偽，亦無有足以令人顯信其供
    述為不可採之品性證據或前科證據存在，本院自不得僅以證人陳政雄為本件開單
    告發受處分人之員警而全盤抹煞其在訴訟上所具有之原證人資格。況查交通警察
    掣單舉發違反「道路交通管理處罰條例」所列之違規事實，本質上為行政處分，
    係公務員基於職務上之權力，依法就特定之具體事件所為之具公法上效果之單方
    面行政行為，基於公務員為公法上行為具有公信力之原則，該行政行為當可被推
    定為真正，其據以依法處分之事實認定亦屬正確無誤，從而本件受處分人辯稱有
    特殊情況而不得不行駛路肩云云無非係卸責之詞，不足採信。本件違規事證明確
    ，從而原處分機關依行為時「道路交通管理處罰條例」第三十三條第一項( 原處
    分漏載「第一項」，應予補正 )及第六十三條第一項第一款規定，裁處新臺幣三
    千元罰鍰並記違規點數一點之處分，核無違誤。本件聲明異議為無理由，應予駁
    回。
據上論斷，應依道路交通案件處理辦法第十九條，裁定如主文。
中      華      民      國     九    十     年    十二    月    廿四    日
                          臺灣臺北地方法院交通法庭
                                          法  官    鍾  華
右正本證明與原本無異。
如不服本裁定，應於裁定送達後五日內向本院提出抗告狀。
                                          書記官    劉芸珊
中      華      民      國     九   十      年    十二    月   二十四   日


司法院資訊處製作；財團法人民間司法改革基金會備份。
